臺灣基隆地方法院民事裁定  
110年度訴更一字第4號
原      告  凱順國際有限公司

法定代理人  張蕙貞  
訴訟代理人  賴佩霞律師
被      告  開鉅電腦輔助工程有限公司

法定代理人  王美鈴  
被      告  何江標  


上列當事人間違反公平交易法等事件，本院裁定如下：
    主  文
本件移送智慧財產及商業法院。
    理  由
一、按訴訟之全部或一部，法院認為無管轄權者，應依原告聲請
    或依職權以裁定移送於其管轄法院，為民事訴訟法第28條第
    1項所明定。又依96年3月28日公布、97年7月1日施行之智慧
    財產案件審理法第7條、智慧財產法院組織法第3條第1款、
    第4款規定，依專利法、商標法、著作權法、光碟管理條例
    、營業秘密法、積體電路電路布局保護法、植物品種及種苗
    法或公平交易法所保護之智慧財產權益所生之第一審及第二
    審民事訴訟事件，及其他依法律規定或經司法院指定由智慧
    財產法院管轄之案件，由智慧財產法院管轄。司法院並依智
    慧財產法院組織法第3條第4款規定，以97年4月24日院台廳
    行一字第0970009021號函指定㈠不當行使智慧財產權權利所
    生損害賠償爭議事件；㈡當事人以一訴主張單一或數項訴訟
    標的，其中主要部分涉及智慧財產權者，如係基於同一原因
    事實而不宜割裂，均為應由智慧財產法院管轄之民事事件。
    又參酌智慧財產法院組織法第1條立法意旨，為使智慧財產
    之民事訴訟事件能集中由智慧財產法院依智慧財產案件審理
    法所定程序審理，除民事訴訟法第24條、第25條規定之情形
    外，普通法院就智慧財產法院成立後之前開智慧財產民事事
    件應將之裁定移送智慧財產法院（最高法院103年度台抗字
    第443號裁定、臺灣高等法院暨所屬法院99年法律座談會民
    事類提案第25號研討結果參照）。
二、本件原告主張：被告公司早於105年6月後亦向久保公司取得
    KeyCreator軟體之臺灣代理經銷商資格，與原告公司成為
　　KeyCreator軟體銷售市場競爭對手，仍於未經原告公司同意
    之情形下，於被告公司網站持續使用原告公司名稱，持續佯
    裝為原告公司臺灣中區代理商，造成客戶混淆，已屬攀附原
    告公司商譽之侵害原告公司姓名權行為，構成不公平競爭，
    造成原告自105年6月1日起至108年1月25日止，受有營業損
    失共計新臺幣86萬元，而有違公平交易法第25條規定之情形
    ，爰依民法第184條第1項前段、同條第2項、第185條及公司
    法第23條第2項規定，請求被告公司與被告何江標連帶負損
    害賠償責任等語。是本件訴訟（於110年2月26日起訴，於11
    0年9月17日補正請求依據）核係96年3月28日公布、97年7月
    1日施行智慧財產法院組織法（已於109年1月15日公布、110
    年7月1日施行之修正名稱為智慧財產及商業法院組織法）第
    3條第1款所定之智慧財產案件。又查兩造間亦無以書面合意
    由本院管轄之約定，依前揭說明，應由智慧財產及商業法院
    優先管轄。從而，原告向本院起訴應有違誤，爰依職權移送
    於該管轄法院。
三、爰裁定如主文。
中    華    民    國   110    年    9     月    24    日
                  民事庭法  官  林淑鳳
以上正本證明與原本無異。
如對本裁定抗告，應於裁定送達後10日內向本院提出抗告狀，並
繳納抗告費新臺幣1,000 元。
中    華    民    國   110    年    9     月    24    日
                        書記官  陳櫻姿